臺灣新竹地方法院刑事判決　　　　　　　　　　　　　　九十一年度易字第三五號
　　公　訴　人　臺灣新竹地方法院檢察署檢察官
　　被　　　告　乙○○
右列被告因恐嚇取財案件，經檢察官提起公訴（九十年度偵字第六三七０號），本院
判決如左：
    主  文
乙○○意圖為自己不法之所有，以恐嚇使人將本人之物交付，未遂，處有期徒刑肆月
，如易科罰金以佰元折算壹日。緩刑貳年。
    事  實
一、乙○○失業且家計負擔甚重，復因駕駛計程車撞及他人，需錢孔急，思及先前從
    事齒磨工作時認識之開業牙醫甲○○善良可欺，竟意圖為自己不法之所有，於民
    國九十年十月二十四日凌晨一時許（起訴書誤載為二十三日凌晨），持自己所書
    寫、內容為：「唐醫師你好，本人因治平專案被提報為流氓，缺經費想路，唐先
    生你備些跑路費，你一定會答應的，因為你年紀都這麼大了，兒子還在上幼智園
    ，你因該會替你老婆和兒子想吧，不想他們有意外，三天準備一百萬對你來說應
    該是小意思吧！別報警否則一切後果自行負則，就連牙科都不讓你開了。我們只
    是來求財完了就走了。如果報警錢也不要了。但是後果自行去想吧。相信你不會
    這麼做。電話聯絡」之恐嚇信，放置在新竹市○○路八一六號甲○○開設之「唐
    牙醫診所」鐵門信箱內，同日凌晨二時二十分許甲○○打開診所鐵門欲返回住處
    時發現前開恐嚇信，心中甚為恐懼，直至天亮猶無法成眠。同日上午九時三十六
    分許（起訴書誤載為十月二十三日九時三十六分），乙○○接續前述恐嚇取財之
    犯意，在新竹市○○路某便利商店前，打公用電話至該牙醫診所給甲○○，詢問
    甲○○是否看到恐嚇信，並以兇惡之語氣向甲○○告知：不得報警，手段很多，
    須依恐嚇信內容做，三日內要看到錢等語，甲○○聽聞後更加恐懼，同日下午緊
    急裝設錄音機，翌日即二十五日上午在診所安設監視錄影器。十月二十五日下午
    四時十分許（起訴書誤載為十月二十四日下午四時十分），乙○○續承同一之恐
    嚇取財犯意，在國道一號高速公路頭份交流道附近，打公用電話至前開牙醫診所
    給甲○○，詢問甲○○是否將錢準備妥當，甲○○表示只湊到新台幣（下同）二
    十萬元，乙○○回稱要跑路，二十萬元不夠，十月二十六日晚上其會找人前去領
    款，並再度警告不得報警。十月二十六日下午三時六分許，乙○○仍接續前述單
    一之恐嚇取財犯意，在新竹市○○路某雜貨店門口，又打公用電話至該牙醫診所
    給甲○○，甲○○回以只籌到三十萬元，乙○○則要求甲○○將三十萬元放置在
    禮盒內，陳稱稍晚會叫人前往領取，且再三恐嚇：報警你就該死等語，致使甲○
    ○心中益加畏懼，遂將備妥之三十萬元，依乙○○之指示，放置在喜餅盒內。乙
    ○○掛下電話後，先駕駛其所有之車號二Ｈ－九九０七號自用小客車至右揭牙醫
    診所附近查看有無警員埋伏，再打電話（起訴書誤載時間為十月二十四日下午四
    時）給當時正在逛街不知情之朋友胡合銓，委請其至右開牙醫診所代領喜餅後，
    再於新竹市育賢國中門口轉交，胡合銓當時與其女友陳鳳雲（起訴書誤載為陳鳳
    嬌）正在逛街，渠等均不疑該囑託之真正目的，而依乙○○之指示至該牙醫診所
    拿取喜餅，適胡合銓於十月二六日下午四時四十三分許，進入該牙醫診所欲拿取
    喜餅之際，因甲○○已報警處理而當場逮捕，並在診所外之機車上逮捕陳鳳雲，
    再循線查得上情（胡合銓、陳鳳雲均經公訴人為不起訴處分）。
二、案經甲○○訴由新竹市警察局第三分局（起訴書誤載為第二分局）報告臺灣新竹
    地方法院檢察署檢察官偵查起訴。
    理  由
一、訊之被告乙○○對於右開犯罪事實，迭於警訊、偵查及本院審理時自白不諱，核
    與告訴人甲○○之指訴以及證人胡合銓、陳鳳雲之陳述相符，復有被告用以恐嚇
    甲○○之恐嚇信、電話錄音與譯文在卷可按，另有監視錄影ＶＣＤ、翻拍照片、
    贓證物品認領保管收據、車籍作業系統查詢認可資料附卷可資佐證，被告前開自
    白，堪信與事實相符，自堪採信。本案事證據明確，被告犯行堪予認定，應予依
    法論科。
二、核被告乙○○所為，係犯刑法第三百四十六條第三項、第一項之恐嚇取財未遂罪
    。其就同一恐嚇取財之犯罪構成事實，所為數個舉動對被害人接續進行，以實現
    一個犯罪構成要件，並侵害同一法益，其主觀上既認各個舉動為全部犯罪事實之
    一部，而客觀上亦認係實施一個犯罪，自僅成立單一恐嚇取財罪。又被告著手於
    恐嚇取財行為之實施，尚未生恐嚇取財之結果，為未遂犯，爰依刑法第二十六條
    前段之規定，按既遂犯之刑度減輕其刑。爰審酌被告並無前科、素行良好，係因
    家庭負擔及駕駛計程車發生車禍，急需金錢，始一時失慮鋌而走險，且犯後坦承
    犯行態度良好，告訴人甲○○於本院復表示已原諒被告等一切情狀，量處如主文
    所示之刑，並諭知易科罰金之折算標準，以資警惕。末查，被告前未曾受有期徒
    刑以上刑之宣告，有臺灣新竹地方法院檢察署刑案資料查註紀錄表及臺灣高等法
    院被告全國前案紀錄表各一份在卷足參，其經本次偵、審過程之教訓，今後當知
    警愓，信無再犯之虞，本院認前開對其所宣告之刑，以暫不執行為適當，爰併諭
    知緩刑二年，以勵自新。
據上論斷，應依刑事訴訟法第二百九十九條第一項前段，刑法第三百四十六條第三項
、第一項、第二十六條前段、第四十一條第一項前段、第七十四條第一款，罰金罰鍰
提高標準條例第一條前段、第二條，判決如主文。
本案經檢察官吳金棟到庭執行職務。
中      華      民      國      九十一      年    五     月    十六    日
                                  臺灣新竹地方法院刑事第一庭
                                      法  官  李  珮  瑜
右正本證明與原本無異。
如不服本判決，應於判決送達後十日內向本院提出上訴狀（應附繕本），上訴於臺灣
高等法院。
                                      書記官  龔  紀  亞
中      華      民      國   九十一      年    五     月    十六    日
附錄本案論罪科刑法條全文：
刑法第三百四十六條：
意圖為自己或第三人不法之所有，以恐嚇使人將本人或第三人之物交付者，處六月以
上五年以下有期徒刑，得併科一千元以下罰金。
以前項方法得財產上不法之利益，或使第三人得之者，亦同。
前二項之未遂犯罰之。
